【裁判字號】    97,消債更,49
【裁判日期】    980205
【裁判案由】    聲請更生程序
【裁判全文】
臺灣彰化地方法院民事裁定            97年度消債更字第49號
聲  請  人  乙○○原名：魏素.
上列當事人聲請消費者債務清理事件，本院裁定如下：
    主  文
債務人乙○○（原名：魏素雅）自中華民國98年2 月5 日17時起
開始更生程序。
    理  由
一、按法院開始更生程序之裁定，應載明其年、月、日、時，並
    即時發生效力，消費者債務清理條例第45條第1項定有明文。
二、本件債務人主張：其有不能清償債務情事，共積欠新台幣（
    下同）3,084,815 元，於消費者債務清理條例實施前已提出
    債權人清冊，以書面向最大債權金融機構請求共同協商債務
    清償方案，於民國（下同）95年5 月12日與銀行協商成立（
    其中聯邦商業銀行股份有限公司未參加協商，係因受理協商
    銀行即中國信託商業銀行之怠於通知該行參加，係不可歸責
    聲請人之事由）每月清償48,871元，嗣因其收入減去必要支
    出後不敷給付協商金額，於96年8 月間毀諾，其情形即合於
    消費者債務清理條例第151 條第5 款規定之但書情形，該款
    規定債務人與金融機構協商成立者，不得聲請更生清算。但
    因不可歸責於己之事由，致履行有重大困難者，不在此限。
    依同法第6 款規定準於於本件消費者債務清理條例成立前之
    協商，且其無擔保或無優先權之債務總額未逾新臺幣1,200
    萬元，復未經法院裁定開始清算程序或宣告破產，爰向本院
    聲請更生等語。經查：債務人所主張之上開事實，業據其提
    出無擔保債務還款清冊、本院96年度執字第33893 號執行命
    令、財產歸屬清單、95、96年度所得清單、96年度扣繳憑單
    、97年1 至3 月薪資領條、2 年內聲請人必要支出憑據、聲
    請人及受其扶養人之戶籍謄本、台中銀行、彰化銀行存摺、
    聯徵資料、人壽保單一覽表、聯邦商業銀行債務一覽表、更
    生償還清算書等為證，且經本院依職調閱聲請人稅務電子閘
    門資料、金融帳戶開戶查詢系統調查聲請人之開戶資料，依
    職權向台灣集中保管結算所股份有限公司調閱聲請人股票買
    賣情形，財政部台灣省中區國稅局北斗稽徵所調閱95年度綜
    合所得結算申報書、台灣銀行股份有限公司員林分公司調閱
    聲請人存摺明細、向新光人壽、國泰人壽調閱聲請人保險資
    料、向甲○○○調閱聲請人薪資明細、向聯邦商業銀行詢問
    未參與協商之原因，均有資料在卷可稽，本件又查無債務人
    有消費者債務清理條例第6 條第3 項、第8 條或第46條各款
    所定駁回更生聲請之事由存在，則債務人聲請更生，應屬有
    據，爰裁定如主文。
中    華    民    國    98    年    2     月    5     日
              民事第二庭    法      官  李言孫
上為正本係照原本作成。
本件不得抗告。
本裁定已於98年2月5日17時公告。
中    華    民    國    98    年    2     月    5     日
                            書  記  官  施惠


司法院資訊處製作；財團法人民間司法改革基金會備份。
